en: Moselle
xx: Moselle

en: Bas-Rhin
xx: Bas-Rhin

en: Haut-Rhin
xx: Haut-Rhin

en: Vosges
xx: Vosges

en: Hauts-de-France
xx: Hauts-de-France

en: Aisne
xx: Aisne

en: Nord
xx: Nord

en: Arleux
xx: Arleux

en: Oise
xx: Oise

en: Pas-de-Calais
xx: Pas-de-Calais

en: Somme
xx: Somme

en: Picardy
xx: Picardie

en: Île-de-France
xx: Île-de-France

en: Paris
xx: Paris
nl: Parijs, Paris

en: Seine-et-Marne
xx: Seine-et-Marne

en: Yvelines
xx: Yvelines

en: Essonne
xx: Essonne

en: Hauts-de-Seine
xx: Hauts-de-Seine

en: Seine-Saint-Denis
xx: Seine-Saint-Denis

en: Val-de-Marne
xx: Val-de-Marne